臺灣桃園地方法院民事判決
                                      110年度訴字第830號
原      告
即反訴被告  品佳股份有限公司

法定代理人  陳國源  


訴訟代理人  王聖舜律師
            楊敦元律師
被      告
即反訴原告  永辰科技股份有限公司

法定代理人  陳美惠  

訴訟代理人  呂丹琪律師
上列當事人間請求給付貨款事件，於民國111 年1月7日言詞辯論
終結，本院判決如下：
    主      文
一、被告應給付原告美金壹拾捌萬零貳佰柒拾捌點肆參元，及自
    民國一百零九年八月二十三日起至清償日止，按年息百分之
    五計算之利息。
二、本訴訴訟費用由被告負擔。
三、本判決第一項於原告以新臺幣壹佰陸拾捌萬壹仟玖佰玖拾捌
    元為被告供擔保後，得假執行。但被告如以新臺幣伍佰零肆
    萬伍仟玖佰玖拾參元為原告預供擔保，得免為假執行。
四、反訴原告之訴及假執行之聲請均駁回。
五、反訴訴訟費用由反訴原告負擔。
    事實及理由
壹、程序事項：
一、按債務人對於支付命令於法定期間合法提出異議者，支付命
    令於異議範圍內失其效力，以債權人支付命令之聲請，視為
    起訴或聲請調解，民事訴訟法第519 條第1 項定有明文。查
    原告於民國110 年1 月26日，依督促程序向本院聲請對被告
    發支付命令，經本院核發110 年度促字第1464號支付命令（
    下稱系爭支付命令），嗣被告於110 年3 月19日收受系爭支
    付命令，並於同年月23日具狀聲明異議，則依前揭規定，系
    爭支付命令已失其效力，視為債權人即原告已對債務人即被
    告提起訴訟，合先敘明。
二、次按訴狀送達後，原告不得將原訴變更或追加他訴，但請求
    之基礎事實同一者、擴張或減縮應受判決事項之聲明者，不
    在此限，民事訴訟法第255 條第1 項第2 、3 款定有明文。
    本件原告原請求：被告應給付原告美金（下同）180,278.43
    元，及自支付命令送達翌日起至清償日止，按年息百分之5
    計算之利息（見本院110 年度促字第1464號卷，下稱支付命
    令卷，第2 頁），嗣於110 年6 月7 日具狀變更聲明為：被
    告應給付原告180,278.43元，及自109 年8 月23日起至清償
    日止，按年息百分之5 計算之利息；願供擔保請准宣告假執
    行（見本院卷一第87頁），經核原告所為之變更聲明，與原
    聲明均係基於同一請求基礎事實，而擴張應受判決事項之聲
    明，合於前揭規定，均應予准許。
三、再按被告於言詞辯論終結前，得在本訴繫屬之法院，對於原
    告及就訴訟標的必須合一確定之人提起反訴；反訴之標的，
    如專屬他法院管轄，或與本訴之標的及其防禦方法不相牽連
    者，不得提起，民事訴訟法第259 條、第260 條第1 項分別
    定有明文。原告起訴主張被告應依民法第367 條之規定請求
    給付積欠之貨款，被告則抗辯依兩造間之採購單，原告有交
    貨延遲之違約情事，並於本訴主張抵銷抗辯，同時提起反訴
    請求。經核，被告提起反訴，與原告本訴，均與被告向原告
    購買貨品一事相關，可認本訴與反訴間之原因事實及法律關
    係具有共通性或牽連性，相關訴訟及證據資料均可相互援用
    ，基於訴訟經濟、紛爭解決一次性之考量，應認被告所提反
    訴，與前揭規定相合，應予准許。
貳、實體方面：
一、本訴部分：
（一）原告主張：被告向伊訂購料件編號：A204A02U00000000型
      號BFU730F 、料件編號：Z000000000000000 型號BGA2817
      之物，經歷次交易後，被告尚積欠伊180,278.43元之貨款
      未為給付，經伊於109 年8 月18日以存證信函催告被告限
      期3 日內給付上開貨款，被告於同年月19日收受該存證信
      函後仍未於期限內給付上開貨款，為此，爰依民法第367
      條之規定，提起本件訴訟等語。並聲明：被告應給付原告
      180,278.43元，及自109 年8 月23日起至清償日止，按年
      息百分之5 計算之利息；願供擔保請准宣告假執行。
（二）被告則以：伊於107 年6 月間至同年12月間向原告採購RF
      雙極管（型號：BFU730F ），惟原告就如附表所示之貨料
      有遲延交貨之情形，依兩造間之採購單第3 條，伊得請求
      原告給付遲延違約金56,719.42 元及大陸工廠停線及工時
      之損失202,477.46元與因原告嚴重遲延交貨，致生產延宕
      ，伊因此須賠償客戶之241,920 元。故伊自得依民法第33
      4 條規定主張抵銷，經抵銷後，原告已無餘額可請求等語
      ，資為抗辯，並聲明：原告之訴駁回；如受不利之判決願
      供擔保請准免為宣告假執行。
二、反訴部分：
（一）反訴原告即被告主張：反訴被告即原告就如附表所示貨料
      有遲延交貨之情形，依兩造間之採購單第3 條約定，反訴
      被告即原告應給付伊違約金56,719.42 元，另依民法第22
      9 條第1 項、第231 條第1 項之規定，反訴被告即原告應
      賠償伊所受之損害即大陸工廠停線及工時之損失202,477.
      46元及因原告嚴重遲延交貨，致生產延宕，伊因此須賠償
      客戶之241,920 元，與反訴被告即原告貨款債權180,278.
      43元為抵銷後，反訴被告即原告尚應給付伊320,838.45元
      （計算式：56,719.42 元＋202,477.46元＋241,920 元－180
      ,278.43元）等語。並聲明：反訴被告即原告應給付反訴
      原告即被告320,838.45元，及自反訴起訴狀送達之翌日起
      至清償日止，按年息百分之5 計算之利息；願供擔保請准
      宣告假執行。
（二）反訴被告即原告則以：兩造間交易模式非以採購單所載交
      貨日期作為實際約定交貨日期，而係待反訴原告即被告就
      各筆採購單通知希望到貨日期再由雙方另行確認交貨日期
      ，而伊就如附表所示之物並無任何給付遲延情事，且伊未
      同意反訴原告即被告之採購單上所載交貨日及交貨說明之
      規定，反訴原告不得請求伊任何遲延違約金或損害賠償等
      語，資為抗辯。並聲明：反訴原告之反訴及假執行聲請均
      駁回；如反訴被告受不利判決，願供擔保請准宣告免為假
      執行。
三、兩造不爭執事項（見本院卷二第44至45頁）：
（一）兩造間自107 年6 月13日起至同年12月5 日止，由被告即
      反訴原告永辰科技股份有限公司向原告即反訴被告品佳股
      份有限公司訂購料件編號：A204A02U00000000型號BFU730
      F 、料件編號：Z000000000000000型號BGA2817 之物。
（二）永辰科技股份有限公司於如本院卷一第47頁、第48頁、第
      49 頁 、第50頁、第51頁、第52頁、第53頁、第55頁、第
      57頁、第59頁、第61頁、第63頁、第65頁採購單上記載採
      購之「交貨日期」、「數量」及「單價」，該採購單有送
      達至品佳股份有限公司。
（三）於上開採購單交貨說明3.載明「賣方未能如期交貨時，非
      可歸責於本公司（被告即反訴原告永辰科技股份有限公司
      ），應按日給付該總貨款1 ％之延遲違約金，並負擔因產
      品交貨延遲所產生的一切損害與費用（包括必須支付給客
      戶的罰款、以及所有從其它供應商購買替代料的費用{包
      括各項加急費用}），買方有權由支付賣方之貨款扣除逾
      期交貨之扣款，若超過5 天，買方則可取消訂單」。
（四）原告即反訴被告品佳股份有限公司自107 年9 月7 日起至
      108 年3 月27日止，將上開物品運送至被告即反訴原告永
      辰科技股份有限公司貨物代理商富騰速運公司。
（五）被告即反訴原告永辰科技股份有限公司依原告即反訴被告
      品佳股份有限公司已到貨數量及單價計算，尚未給付貨款
      180,278.43元予原告即反訴被告品佳股份有限公司。
四、本院得心證之理由：本件爭點厥為：（一）兩造有無約定交
    貨日期？原告即反訴被告是否給付遲延？（二）承上，如有
    ，原告即反訴被告應否負給付遲延責任及損害賠償？被告即
    反訴原告得請求之金額為何？（三）承上，被告即反訴原告
    得否就尚未給付貨款，主張抵銷？抵銷後，原告即反訴被告
    得請求之金額為何？茲分敘如下：
（一）兩造有無約定交貨日期？原告即反訴被告是否給付遲延？
   1、按解釋契約應通觀契約全文，斟酌立約當時之情形及其他
      一切證據資料，考量契約目的與經濟價值，並以誠信原則
      為指導原則，於文義上及論理上詳為推求，以探求當事人
      締約時之真意，俾作為判斷當事人間權利義務之依據，不
      能徒拘泥字面或截取書據中一二語，任意推解致失其真意
      ；又按解釋意思表示，應探求當事人之真意，不得拘泥於
      所用之辭句，為民法第98條所規定，而所謂探求當事人之
      真意，如兩造就其真意有爭執時，應從該意思表示所根基
      之原因事實、經濟目的、一般社會之理性客觀認知、經驗
      法則及當事人所欲使該意思表示發生之法律效果而為探求
      ，並將誠信原則涵攝在內，藉以檢視其解釋結果對兩造之
      權利義務是否符合公平正義（最高法院110 年度台上字第
      2477號、109 年度台上字第2283號判決意旨參照）。
   2、觀諸被告即反訴原告提出之採購單交貨說明欄第2 點記載
      ：「實際交貨日及數量，請依交貨通知郵件或電話作業，
      本公司有權利將交期提前或延後，或協商取消訂單」等語
      （見本院卷一第47至65頁），並參酌兩造員工曾多次以電
      子郵件聯繫交貨日期、交貨數量等事宜（見本院卷一第31
      5 至318 頁、第329 至335 頁、第349 至350 頁、第361 
      至362 頁、第377 至379 頁、第393 至397 頁、第415 至
      421 頁、第441 至450 頁、第473 頁、第489 至492 頁、
      第509 至519 頁、第539 至547 頁、第567 至569 頁、第
      589 至591 頁、第611 頁、第625 頁、第631至640 頁、
      第677 至682 頁、第699 至709 頁、第721 至733 頁），
      且查，質諸證人即被告之採購人員陳芯儀到庭證稱：追料
      時不會特別標明是在哪一次的請購單號採購單所採購的料
      件及數量等情結證屬實（見本院卷二第82頁），足認上開
      採購單上雖有預定交期，然登載採購單上之預定交期，並
      非實際約定交貨之日期，應係由兩造另行約定交貨日期。
      又查，被告即反訴原告未提出其他書面證據證明兩造間就
      如附表所示貨料另行約定交貨日期分別為何，則被告即反
      訴原告主張原告即反訴被告就如附表所示之貨料於交付有
      遲延給付云云，洵無足取。
（二）承上，如有，原告即反訴被告應否負給付遲延責任及損害
      賠償？被告即反訴原告得請求之金額為何？按當事人主張
      有利於己之事實者，就其事實有舉證之責任，民事訴訟法
      第277 條前段定有明文。又民事訴訟如係由原告主張權利
      者，應先由原告負舉證之責，若原告先不能舉證，以證實
      自己主張之事實為真實，則被告就其抗辯事實即令不能舉
      證，或其所舉證據尚有疵累，亦應駁回原告之請求；原告
      對於自己主張之事實已盡證明之責後，被告對其主張，如
      抗辯其不實並提出反對之主張者，則被告對其反對之主張
      ，亦應負證明之責，此為舉證責任分擔之原則（參照最高
      法院17年上字第917 號、18年上字第2855號判決意旨）。
      本件被告即反訴原告主張原告即反訴被告遲延交貨而有違
      約情事應支付違約金並賠償大陸工廠停線、工時之損失、
      須賠償客戶之罰款，為原告即反訴被告否認，則應由被告
      就原告有違約之事實負舉證責任。惟如前所述，被告即反
      訴原告並未舉證證明兩造就如附表所示貨料另行約定交貨
      日期為何，自難謂原告即反訴被告有遲延給付如附表所示
      之貨料，況被告即反訴原告就其所受之損害，僅提出其遭
      客戶求償之文件為證（見本院卷一第211 頁），而其遭客
      戶求償之金額是否係因原告即反訴被告遲延給付所致之損
      害，尚非無疑。從而，被告即反訴原告既未證明原告即反
      訴被告有給付遲延之情事，亦未證明其因此受有何損害，
      則被告即反訴原告請求原告即反訴被告負給付遲延責任及
      損害賠償，洵屬無據。
（三）承上，被告即反訴原告得否就尚未給付貨款，主張抵銷？
      抵銷後，原告即反訴被告得請求之金額為何？
   1、按稱買賣者，謂當事人約定一方移轉財產權於他方，他方
      支付價金之契約。買受人對於出賣人，有交付約定價金及
      受領標的物之義務，民法第345 條第1 項、第367 條分別
      定有明文。經查，被告向原告陸續訂購料件編號：A204A0
      2U00000000型號BFU730F 、料件編號：Z000000000000000
      型號BGA2817 之物後，原告業已依約交付上開貨品，惟被
      告尚未給付貨款180,278.43元等情，已如前述，本件原告
      與被告間成立買賣契約後，原告既已依約交付買賣標的物
      ，被告依上開規定自有給付約定價金之義務，故原告依民
      法第367 條規定，請求被告給付買賣價金即180,278.43元
      ，自屬有據。
   2、按二人互負債務，而其給付種類相同，並均屆清償期者，
      各得以其債務，與他方之債務，互為抵銷。民法第334 條
      第1 項本文定有明文。又按，當事人主張有利於己之事實
      者，就其事實有舉證之責任，但法律別有規定，或依其情
      形顯失公平者，不在此限，民事訴訟法第277 條定有明文
      。本件被告即反訴原告主張原告即反訴被告遲延交貨而有
      違約情事應支付違約金並賠償大陸工廠停線、工時之損失
      、須賠償客戶之罰款，為原告否認，則應由被告即反訴原
      告就原告即反訴被告有違約之事實負舉證責任。經查，被
      告即反訴原告並未證明原告即反訴被告有給付遲延之情事
      ，亦未證明其因此受有何損害，已如前述，是其以對原告
      即反訴被告有給付遲延之違約金、損害賠償債權，主張與
      原告即反訴被告請求之貨款互為抵銷云云，即屬無據。
   3、末按給付無確定期限者，債務人於債權人得請求給付時，
      經其催告而未為給付，自受催告時起，負遲延責任。其經
      債權人起訴而送達訴狀者，與催告有同一之效力。又遲延
      之債務，以支付金錢為標的者，債權人得請求依法定利率
      計算之遲延利息，應付利息之債務，其利率未經約定，亦
      無法律可據者，週年利率為百分之5 ，民法第229 條第2
      項、第233 條第1 項前段、第203 條分別定有明文。本件
      原告之買賣價金債權，核無確定期限，經原告即反訴被告
      於109 年8 月18日寄發存證信函催請被告於函到3 日內給
      付，被告即反訴原告於109 年8 月19日收受該存證信函後
      ，迄未給付等情，有原告即反訴被告提出之存證信函暨郵
      件收件回執可稽（見本院卷一第193 至197 頁），是原告
      即反訴被告請求自109 年8 月23日起至清償日止，按年息
      百分之5 計算之利息，尚屬有據。
五、綜上所述，被告尚積欠原告貨款未給付，而被告以原告應負
    遲延給付之損害賠償，於本訴所為抵銷抗辯，暨就抵銷餘額
    部分提起反訴，請求反訴被告如數給付，均無可採。從而，
    原告依民法第367 條規定，請求被告給付180,278.43元，及
    自109 年8 月23日起至清償日止，按年息百分之5 計算利息
    ，為有理由，應予准許。反訴原告依採購單第3 條約定、民
    法第229 條第1 項、第231 條第1 項之規定，請求反訴被告
    給付320,838.45元，及自反訴起訴狀送達之翌日起至清償日
    止，按年息百分之5 計算利息，為無理由，應予駁回。
六、兩造就本訴部分，分別陳明願供擔保，請准宣告假執行或免
    為假執行，於法並無不合，爰分別酌定相當之擔保金額，予
    以准許。又反訴原告之訴既經駁回，其假執行之聲請，亦失
    所依附，應併予駁回。
七、本件事證已臻明確，兩造其餘攻擊防禦方法，核與判決結果
    不生影響，爰不另一一論述，併此敘明。
八、訴訟費用負擔之依據：民事訴訟法第78條。
中    華    民    國   111      年      2   月   11   日
                  民事第四庭    法  官  林常智
以上正本係照原本作成。
如對本判決上訴，須於判決送達後 20 日內向本院提出上訴狀。
如委任律師提起上訴者，應一併繳納上訴審裁判費。
中    華    民    國   111      年      2   月   11   日
                                書記官  石幸子
附表

編號 採購日期採購型號 原告主張採購單號/項次/頁碼 被告主張採購單號/項次/頁碼 發票號碼/頁碼 原告主張之交貨數量 被告主張之交貨數量 被告主張進貨金額幣別：美元 原告主張約定交貨日期 被告主張約定交貨日期 實際到貨日 被告主張遲延給付日數 被告主張違約金額幣別：美元 備註 1 2018年6月13日BFU730F D000-000000000項次1本院卷一第47頁 D000-000000000項次1本院卷一第47頁 0000000000本院卷一第239頁 6,000 6,000 370.8 2018年7月10日 2018年7月26日 2018年7月5日 0 0  2 2018年6月13日BFU730F D000-000000000項次3（部分）本院卷一第47頁 D000-000000000項次3本院卷一第47頁 0000000000本院卷一第239頁 111,000 111,000 6,859.8 2018年7月10日 2018年8月15日 2018年7月5日 0 0  3 2018年6月13日BFU730F D000-000000000項次3（部分）本院卷一第47頁 D000-000000000項次3本院卷一第47頁 0000000000本院卷一第240頁 105,000 105,000 6,489 2018年7月26日 2018年8月15日 2018年7月26日 0 0  4 2018年6月13日BFU730F D000-000000000項次5（部分）本院卷一第47頁 D000-000000000項次5本院卷一第47頁 0000000000本院卷一第240頁 111,000 111,000 6,859.8 2018年7月26日 2018年9月5日 2018年7月26日 0 0  5 2018年6月13日BFU730F D000-000000000項次5（部分）本院卷一第47頁 D000-000000000項次5本院卷一第47頁 0000000000本院卷一第241頁 36,000 36,000 2,224.8 2018年9月7日 2018年9月5日 2018年9月7日 2 44.5  6 2018年6月13日BFU730F D000-000000000項次11（部分）本院卷一第48頁 D000-000000000項次5本院卷一第47頁 0000000000本院卷一第242頁 66,000 66,000 4,078.8 2018年9月26日出貨 2018年9月5日 2018年9月27日 22 897.34  7 2018年6月13日BFU730F D000-000000000項次11（部分）本院卷一第48頁 D000-000000000項次7本院卷一第48頁 0000000000本院卷一第242頁 216,000 216,000 13,348.8 2018年9月26日出貨 2018年9月15日 2018年9月27日 12 1,601.86  8 2018年6月13日BFU730F D000-000000000項次11（部分）本院卷一第48頁 D000-000000000項次9本院卷一第48頁 0000000000本院卷一第242頁 66,000 66,000 4,078.8 2018年9月26日出貨 2018年10月5日 2018年9月27日 0 0  9 2018年6月13日BFU730F D000-000000000項次5（部分）、項次7（部分）本院卷一第47至48頁 D000-000000000項次9本院卷一第48頁 0000000000本院卷一第243頁 150,000 150,000 9,270 2018年10月12日 2018年10月5日 2018年10月11日 6 556.2  10 2018年6月13日BFU730F  D000-000000000項次11本院卷一第48頁 0000000000本院卷一第243頁 24,000 24,000 1,483.2 2018年10月12日 2018年10月15日 2018年10月11日 0 0  11 2018年6月13日BFU730F D000-000000000項次7（部分）、項次9（部分）、項次11（部分）本院卷一第48頁 D000-000000000項次11本院卷一第48頁 0000000000本院卷一第244頁 375,000 375,000 23,175 2018年10月26日 2018年10月15日 2018年10月26日 11 2,549.25  12 2018年6月13日BFU730F D000-000000000項次11（部分）本院卷一第48頁 D000-000000000項次11本院卷一第48頁 0000000000本院卷一第245頁 30,000 30,000 1,854 2018年11月9日 2018年10月15日 2018年11月9日 25 463.5  13 2018年6月13日BFU730F D000-000000000項次13本院卷一第49頁 D000-000000000項次13本院卷一第49頁 0000000000本院卷一第245頁 216,000 216,000 13,348.8 2018年11月9日 2018年11月5日 2018年11月9日 4 533.95  14 2018年6月13日BFU730F D000-000000000項次15（部分）本院卷一第49頁 D000-000000000項次15本院卷一第49頁 0000000000本院卷一第245頁 144,000 144,000 8,899.2 2018年11月9日 2018年11月15日 2018年11月9日 0 0  15 2018年6月13日BFU730F D000-000000000項次15（部分）本院卷一第49頁 D000-000000000項次15本院卷一第49頁 0000000000本院卷一第246頁 69,000 69,000 4,264.2 2018年11月15日 2018年11月15日 2018年11月15日 0 0  16 2018年6月13日BFU730F D000-000000000項次17本院卷一第49頁 D000-000000000項次17本院卷一第49頁 0000000000本院卷一第246頁 108,000 108,000 6,674.4 2018年11月15日 2018年11月26日 2018年11月15日 0 0  17 2018年7月5日BFU730F D000-000000000項次1本院卷一第53頁 D000-000000000項次1本院卷一第51頁 0000000000本院卷一第246頁 3,000 3,000 185.4 2018年11月15日 2018年11月28日 2018年11月15日 0 0  18 2018年7月5日BFU730F D000-000000000項次1本院卷一第51頁 D000-000000000項次1本院卷一第51頁 0000000000本院卷一第247頁 321,000 321,000 19,837.8 2018年11月26日 2018年11月28日 2018年11月26日 0 0  19 2018年7月5日BFU730F D000-000000000項次1本院卷一第51頁 D000-000000000項次2本院卷一第51頁 0000000000本院卷一第247頁 3,000 3,000 185.4 2018年11月26日 2018年12月7日 2018年11月26日 0 0  20 2018年7月5日BFU730F D000-000000000項次2本院卷第51頁 D000-000000000項次2本院卷一第51頁 0000000000本院卷一第247頁 36,000 36,000 2,224.8 2018年11月26日 2018年12月7日 2018年11月26日 0 0  21 2018年7月5日BFU730F D000-000000000項次2（部分）本院卷一第51頁 D000-000000000項次2本院卷一第51頁 0000000000本院卷一第248頁 288,000 285,000 17,613 2018年12月13日 2018年12月7日 2018年12月11日 4 704.52  22 2018年7月5日BFU730F D000-000000000項次3（部分）本院卷一第51頁 D000-000000000項次3本院卷一第51頁 0000000000本院卷一第248頁 72,000 75,000 4,635 2018年12月13日 2018年12月14日 2018年12月11日 0 0  23 2018年7月5日BFU730F D000-000000000項次3（部分）本院卷一第51頁 D000-000000000項次3本院卷一第51頁 0000000000本院卷一第249頁 36,000 33,000 2,039.4 2018年12月13日 2018年12月14日 2018年12月13日 0 0  24 2018年7月5日BFU730F D000-000000000項次4本院卷一第51頁 D000-000000000項次4本院卷一第51頁 0000000000本院卷一第249頁 108,000 108,000 6,674.4 2018年12月13日 2018年12月19日 2018年12月13日 0 0  25 2018年7月5日BFU730F D000-000000000項次5（部分）本院卷一第51頁 D000-000000000項次5本院卷一第51頁 0000000000本院卷一第249頁 36,000 39,000 2,410.2 2018年12月13日 2018年12月26日 2018年12月13日 0 0  26 2018年7月5日BFU730F D000-000000000項次5（部分）本院卷一第51頁 D000-000000000項次5本院卷一第51頁 0000000000本院卷一第250頁 3,000 3,000 185.4 2018年12月27日 2018年12月26日 2018年12月27日 1 1.85  27 2018年7月5日BFU730F D000-000000000項次5（部分）本院卷一第51頁 D000-000000000項次5本院卷一第51頁 0000000000本院卷一第250頁 108,000 108,000 6,674.4 2018年12月27日 2018年12月26日 2018年12月27日 1 66.74  28 2018年7月5日BFU730F D000-000000000項次5（部分）本院卷一第51頁 D000-000000000項次5本院卷一第51頁 0000000000本院卷一第251頁 60,000 60,000 3,708 2019年1月8日出貨 2018年12月26日 2019年1月9日 14 519.12  29 2018年7月5日BFU730F D000-000000000項次5（部分）本院卷一第51頁 D000-000000000項次5本院卷一第51頁 0000000000本院卷一第252頁 39,000 39,000 2,410.2 2019年1月15日 2018年12月26日 2019年1月15日 20 482.04  30 2018年7月5日BFU730F D000-000000000項次5（部分）本院卷一第51頁 D000-000000000項次5本院卷一第51頁 0000000000本院卷一第253頁 63,000 63,000 3,893.4 2019年1月24日 2018年12月26日 2019年1月24日 29 1,129.09  31 2018年7月5日BFU730F D000-000000000項次5（部分）本院卷一第51頁 D000-000000000項次5本院卷一第51頁 0000000000本院卷一第254頁 15,000 12,000 741.6 2019年1月25日 2018年12月26日 2019年1月25日 30 222.48  32 2018年7月5日BFU730F D000-000000000項次6（部分）本院卷一第51頁 D000-000000000項次6本院卷一第51頁 0000000000本院卷一第254頁 51,000 54,000 3,337.2 2019年1月25日 2019年1月8日 2019年1月25日 17 567.32  33 2018年7月5日BFU730F D000-000000000項次1（部分）本院卷一第55頁 D000-000000000項次6本院卷一第51頁 0000000000本院卷一第255頁 6,000 6,000 370.8 2019年1月30日出貨 2019年1月8日 2019年1月31日 23 85.28  34 2018年7月5日BFU730F D000-000000000項次1本院卷一第55頁 D000-000000000項次6本院卷一第51頁 0000000000本院卷一第256頁 42,000 42,000 2,595.6 2019年2月15日 2019年1月8日 2019年2月15日 38 986.33  35 2018年7月6日BFU730F D000-000000000項次6本院卷一第51頁 D000-000000000項次1本院卷一第53頁 0000000000本院卷一第256頁 3,000 3,000 185.4 2019年2月15日 2018年11月28日 2019年2月15日 79 146.47  36 2018年11月27日BFU730F D000-000000000項次6本院卷一第51頁 D000-000000000項次1本院卷一第55頁 0000000000本院卷一第256頁 48,000 48,000 2,966.4 2019年2月15日 2018年12月24日 2019年2月15日 53 1,572.19  37 2018年11月29日BFU730F D000-000000000項次1本院卷一第57頁 D000-000000000項次1本院卷一第57頁 0000000000本院卷一第256頁 105,000 105,000 6,489 2019年2月15日 2019年1月3日 2019年2月15日 43 2,790.27  38 2018年11月29日BFU730F D000-000000000項次2本院卷一第57頁 D000-000000000項次2本院卷一第57頁 0000000000本院卷一第256頁 108,000 108,000 6,674.4 2019年2月15日 2019年1月4日 2019年2月15日 42 2,803.25  39 2018年11月29日BFU730F D000-000000000項次3本院卷一第57頁 D000-000000000項次3本院卷一第57頁 0000000000本院卷一第256頁 108,000 108,000 6,674.4 2019年2月15日 2019年1月7日 2019年2月15日 39 2,603.02  40 2018年11月29日BFU730F D000-000000000項次4本院卷一第57頁 D000-000000000項次4本院卷一第57頁 0000000000本院卷一第256頁 105,000 105,000 6,489 2019年2月15日 2019年1月9日 2019年2月15日 37 2,400.93  41 2018年11月29日BFU730F D000-000000000項次4（部分）本院卷一第57頁、D000-000000000項次2（部分）本院卷一第59頁 D000-000000000項次4本院卷一第57頁 0000000000本院卷一第257頁 108,000 111,000 6,859.8 2019年2月18日 2019年1月9日 2019年2月18日 40 2,743.92  42 2018年11月29日BFU730F D000-000000000項次4本院卷一第57頁 D000-000000000項次1本院卷一第59頁 0000000000本院卷一第256頁 108,000 108,000 6,674.4 2019年2月15日 2018年12月19日 2019年2月15日 58 3,871.15  43 2018年11月29日BFU730F D000-000000000項次1本院卷一第59頁 D000-000000000項次2本院卷一第59頁 0000000000本院卷一第258頁 108,000 108,000 6,674.4 2019年2月21日 2018年12月21日 2019年2月21日 62 4,138.13  44 2018年11月29日BFU730F D000-000000000項次3本院卷一第59頁 D000-000000000項次3本院卷一第59頁 0000000000本院卷一第258頁 108,000 108,000 6,674.4 2019年2月21日 2018年12月24日 2019年2月21日 59 3,937.9  45 2018年11月29日BFU730F D000-000000000項次1本院卷一第61頁 D000-000000000項次1本院卷一第61頁 0000000000本院卷一第257頁 216,000 216,000 13,348.8 2019年2月18日 2019年1月14日 2019年2月18日 35 4,672.08  46 2018年11月29日BFU730F D000-000000000項次2本院卷一第61頁 D000-000000000項次2本院卷一第61頁 0000000000本院卷一第257頁 216,000 213,000 13,163.4 2019年2月18日 2019年1月17日 2019年2月18日 32 4,212.29  47 2018年11月29日BFU730F D000-000000000項次2（部分）本院卷一第59頁 D000-000000000項次2本院卷一第61頁 0000000000本院卷一第258頁 3,000 3,000 185.4 2019年2月21日 2019年1月17日 2019年2月21日 35 64.89  48 2018年12月5日BFU730F D000-000000000項次1（部分）本院卷一第65頁 D000-000000000項次2本院卷一第63頁 0000000000本院卷一第258頁 108,000 108,000 6,674.4 2019年2月21日 2019年1月25日 2019年2月21日 27 1,802.09  49 2018年12月5日BFU730F D000-000000000項次1（部分）本院卷一第65頁 D000-000000000項次1本院卷一第65頁 0000000000本院卷一第258頁 27,000 27,000 1,668.6 2019年2月21日 2019年2月15日 2019年2月21日 6 100.12  50 2018年12月5日BFU730F D000-000000000項次1（部分）本院卷一第65頁 D000-000000000項次1本院卷一第65頁 0000000000本院卷一第259頁 513,000 513,000 31,703.4 2019年3月6日 2019年2月15日 2019年3月6日 19 6,023.65  51 2018年12月5日BFU730F D000-000000000項次2（部分）本院卷一第63頁 D000-000000000項次1本院卷一第65頁 0000000000本院卷一第259頁 54,000 54,000 3,337.2 2019年3月6日 2019年2月15日 2019年3月6日 19 634.07  52 2018年12月5日BFU730F D000-000000000項次2（部分）本院卷一第63頁 D000-000000000項次1本院卷一第65頁 0000000000本院卷一第260頁 39,000 39,000 2,410.2 2019年3月14日 2019年2月15日 2019年3月14日 27 650.75  53 2018年12月5日BFU730F D000-000000000項次2（部分）本院卷一第63頁 D000-000000000項次1本院卷一第65頁 0000000000本院卷一第261頁 15,000 15,000 927 2019年3月21日 2019年2月15日 2019年3月21日 34 315.18  54 2019年3月20日BFU730F D000-000000000項次2（部分）本院卷一第63頁 D000-000000000項次1 0000000000本院卷一第261頁 6,000 6,000 370.8 2019年3月21日 2019年3月29日 2019年3月21日 0 0